# 请教陈版大神，同一控制下取得长投，长投初始计量的问题？

提问人：zhuchekjss 时间：2022-04-07 13:13:53
请教陈版大神，同一控制下取得长期股权投资，长投的初始计量是否应包含最早自集团外合并时确认的“商誉”？
2019 年以后注册会计师《会计》教材，只提到包含应分享的补合并方权益份额，没有提到包含“商誉“；
但在 2017 年及以往的注会《会计》考试中，却是包含”商誉“的。

回答人：chenyiwei
应包含商誉在内。
《企业会计准则解释第 6 号》第二条规定了此类情况下，合并方合并报表层面的处理原则。该原则也应当“下推”到合并方个别报表层面对长期股权投资的初始计量中。